臺灣高等法院高雄分院刑事裁定　　　　 99年度聲再字第176號
聲請人
即受判決人　黃重華
上列聲請人因詐欺案件，對於本院99年度上易字第250 號，中華
民國99年10月28日確定判決（原審案號：臺灣高雄地方法院99年
度易字第1151號；起訴案號：臺灣高雄地方法院檢察署97年度偵
字第13586、33499號），聲請再審，本院裁定如下：
    主  文
再審之聲請駁回。
    理  由
一、聲請意旨略以：(一)原確定判決認定聲請人即受判決人黃重華
    與蕭國偉、高建裕及該詐騙集團成員共同詐騙被害人林秋玲
    ，惟依卷內96年12月10日之監聽譯文內容係顯示「第一的你
    領五張轉十九到代號009 帳號000000000 」，即聲請人是被
    要求轉錢到該帳號，如何能認定聲請人與蕭國偉、高建裕及
    該詐騙集團成員共同詐騙被害人林秋玲，且該譯文所示帳號
    係000000000 與林秋玲被騙款項匯入之高志豪帳戶帳號為「
    00000000000000」顯不相同，原確定判決未加以審酌而為不
    利於聲請人之認定，自有再審理由。(二)依第一審法院向彰化
    銀行士林分行調閱之高志豪帳戶帳號「00000000000000」之
    交易明細，該帳戶於96年12月10日並無1900或19000 元之轉
    帳紀錄，足見上開譯文所載000000000 號帳戶，並非高志豪
    之上開帳戶，原確定判決漏未審酌此一重要證據，遽為被告
    不利之判決，亦有再審理由。爰依法聲請再審云云。
二、按不得上訴於第三審法院之案件，其經第二審確定之有罪判
    決，如就足生影響於判決之重要證據漏未審酌者，得為受判
    決人之利益聲請再審，刑事訴訟法第421 條定有明文。所謂
    「足生影響於判決之重要證據漏未審酌」，係指該證據業經
    提出，但法院未予調查或經聲請調查而未予調查，致於確定
    判決漏未審酌，且該證據如經審酌採取，顯足生影響該判決
    之結果，並應為受判決人有利之判決始足當之；苟被捨棄之
    證據，已於理由內敘明其捨棄之理由者，或未據提出，第二
    審無從審酌者，均非漏未審酌。所謂「重要證據」，必須該
    證據已足認定受判決人應受無罪、免訴、或輕於原審所認定
    之罪名方可，如不足以推翻原審所認定罪刑之證據，即非足
    生影響於原判決之重要證據；且當事人所提出之證據，不足
    以影響判決結果，或經第二審法院依調查結果，本於論理法
    則、經驗法則，取捨而不予採取者，即難據以開始再審之程
    序。又法院認為無再審理由者，應以裁定駁回之，刑事訴訟
    法第434 條第1 項亦有規定。
三、原確定判決論處聲請人共同犯刑法第339 條第1 項之詐欺取
    財罪刑，關於如何認定上開通訊監察譯文所示之代號009 帳
    號000000000 號，係指高志豪所申設之彰化商業銀行士林分
    行第00000000000000號人頭帳戶，已說明「依對被告所持用
    0000000000號行動電話門號之監聽譯文所示，蕭國偉、高建
    裕所使用之0000000000號行動電話，於96 年12 月10日下午
    11時2 分27秒傳送「第一的你領5 轉19到代號009 帳號0000
    00000 」之簡訊至該被監聽門號（詳警(一)卷第110 頁），且
    經提示後，被告亦自承確有收受上開簡訊，並供稱略以：該
    簡訊係要伊從第一銀行帳戶提領5 千元，並轉1 萬9 千元至
    代號009 帳號000000000 之帳戶等語（詳警(一)卷第45頁、原
    審卷第191 頁），經核所供與簡訊文字所表達尚屬相符，堪
    以採信，該簡訊係指示被告黃重華自第一銀行帳戶提領及轉
    存代號009 帳號000000000 之帳戶，而代號009 係代表彰化
    商業銀行，且參以被害人林秋玲被詐騙轉入之系爭帳戶交易
    明細查詢資料（詳警(二)卷第353 頁）顯示，上開簡訊傳送帳
    號中之「5178」係代表分行別即士林分行，「51」代表科目
    ，「370 」代表帳號，雖同為彰化商業銀行之系爭帳戶帳號
    為「37031-5 」共6 碼，而該簡訊所顯示之帳號雖僅「370
    」3 碼，被告所接收之上開簡訊未就轉入帳戶之帳號為完整
    之記載，但詐欺集團為避免遭監聽追查，故意不為完整之陳
    述，事所恆有；況經本院向彰化銀行士林分行函查結果，該
    行除「00000000000-0 」帳戶外，前九碼為「000000000 」
    之帳號，亦無其他人之帳戶被列為警示帳戶之情形，有99年
    4 月12日彰士字第0990718 號函可憑（見本院卷第63頁），
    顯然亦無其他帳戶被列為警示帳戶，更足認上開監聽簡訊所
    提之「000000000 」帳戶，應係指由高建裕、蕭國偉以購買
    或詐騙方式取得高志豪所申設之彰化商業銀行士林分行第00
    000000000000號之人頭帳戶，但於傳簡訊時故意簡略帳戶之
    部分號碼。」等語詳確，並無聲請意旨所指對譯文所載帳號
    與高志豪之人頭帳戶帳號不一致一節未為審酌之情形甚明。
    又依第一審法院向彰化銀行士林分行調閱之高志豪帳戶帳號
    「00000000000000」之交易明細，該帳戶於96年12月10日確
    無1900或19000 元之轉帳或存提款紀錄（原審訴字卷第174
    、175 頁），惟上開通訊監察譯文即係表明被告受指示「轉
    十九到代號009 帳號000000000 」，其事後是否依指示為此
    轉帳尚無證據證明之，從而，上開帳號「00000000000000」
    之交易明細未有1900或19000 元之轉帳或存提款紀錄，僅能
    證明未有此金額之存提款紀錄，非可推認上開簡訊所示帳號
    000000000 並非高志豪之帳號「00000000000000」帳戶，聲
    請人所指帳號「00000000000000 」 之交易明細未有1900或
    19000 元之轉帳紀錄，尚難影響原確定判決關於帳號000000
    000 即係高志豪之帳號「00000000000000」之認定，亦無法
    動搖原確定判決認定被告即聲請人與蕭國偉、高建裕及該詐
    騙集團成員共同詐騙被害人林秋玲之事實，聲請人執此聲請
    再審，亦無理由。揆諸首揭規定及說明，本件再審之聲請，
    並無再審理由，應以裁定駁回之。
四、依刑事訴訟法第434條第1項，裁定如主文。
中    華    民    國   100    年    2     月    9    日
                  刑事第十庭  審判長法  官  陳中和
                                    法  官  林水城
                                    法  官  蔡國
以上正本證明與原本無異。
不得抗告。
中    華    民    國   100    年    2     月    9    日
                                    書記官  周青玉